【裁判字號】    97,易,3343
【裁判日期】    971031
【裁判案由】    詐欺
【裁判全文】
臺灣臺中地方法院刑事判決              97年度易字第3343號
公  訴  人  臺灣臺中地方法院檢察署檢察官
被      告  戊○○
上列被告因詐欺案件，經檢察官提起公訴（97年度偵緝字第1539
號）及移送併案審理（臺灣南投地方法院檢察署97年度偵字2954
號、97年度偵緝字第151、152號），本院判決如下：
    主    文
戊○○幫助意圖為自己不法之所有，以詐術使人將本人之物交付
，處有期徒刑陸月，如易科罰金，以新臺幣壹仟元折算壹日。
    犯罪事實
一、戊○○在可預見詐欺取財集團成員刻意蒐集他人金融機構存
    摺、提款卡及密碼使用，將可能藉由蒐集之存摺、提款卡及
    密碼，遂行其詐欺取財犯罪之目的，而其發生並不違背自己
    本意的情況下，基於幫助該詐欺取財集團犯詐欺取財罪之不
    確定故意，於不詳時間、地點，同時將其向臺灣銀行埔里分
    行申請開立之帳號000000000000號帳戶及向中華郵政股份有
    限公司埔里郵局（下稱埔里郵局）申請開立之帳號00000000
    000000號帳戶存摺、提款卡及密碼，交付與不詳姓名之成年
    人使用，該成年人及其所屬之詐欺取財集團，遂共同基於意
    圖為自己不法所有之犯意聯絡，於（一）97年1月4日17時30
    分許，撥打電話給甲○○，佯稱其之前網路購物的帳戶有問
    題，若不處理將會造成每月扣款，需使用自動櫃員機變更設
    定，致甲○○陷於錯誤，而依對方指示操作自動櫃員機，於
    同日19時許，將新臺幣（下同） 3萬5054元匯入戊○○上開
    埔里郵局帳戶；（二）97年1月4日17時19分許，佯裝台新銀
    行人員撥打電話給丙○○，誆稱其之前網路購物的帳戶有問
    題，若不處理將會造成每月扣款，需使用自動櫃員機變更設
    定，致丙○○陷於錯誤，而依對方指示以英文介面操作郵局
    自動櫃員機，於同日19時7分許，將2萬9987元匯入戊○○上
    開埔里郵局帳戶；（三）97年1月4日撥打電話給丁○○，佯
    稱其之前網路購物的帳戶有問題，可使用自動櫃員機取消所
    有約定及非約定之分期，致丁○○陷於錯誤，而依對方指示
    操作自動櫃員機，於同日 19時10分許，將1萬1698元匯入戊○○上開埔里郵局帳戶；（四）97年1月5日13時30分許，於
    網路聊天室與己○○攀談，佯稱欲與己○○交友，費用為50
    00元，致己○○陷於錯誤，而於同日15時35分許，至臺中市
    北屯區○○路○段345號台新銀行自動櫃員機，依對方指示操
    作自動櫃員機，將4983元匯入戊○○上開臺灣銀行埔里分行
    帳戶。嗣因甲○○、丙○○、丁○○、己○○發覺受騙後報
    警處理，因而循線查悉上情。
二、案經臺中市警察局第五分局報告臺灣臺中地方法院檢察署檢
    察官偵查起訴及經臺灣南投地方法院檢察署檢察官併案審理
    。
    理    由
一、證據能力部分（本案所引用之供述及非供述證據，均有證據
    能力）：
（一）按被告以外之人（包括證人、鑑定人、告訴人、被害人及
      共同被告等）於審判外之陳述，雖不符刑事訴訟法第 159
      條之 1至之4等4條之規定，而經當事人於審判程序同意作
      為證據，法院審酌該言詞陳述或書面陳述作成時之情況，
      認為適當者，亦得為證據；當事人、代理人或辯護人於法
      院調查證據時，知有刑事訴訟法第158條第1項不得為證據
      之情形，而未於言詞辯論終結前聲明異議者，視為有前項
      之同意，同法第159條之5定有明文。立法意旨在於傳聞證
      據未經當事人之反對詰問予以核實，原則上先予排除。惟
      若當事人已放棄反對詰問權，於審判程序中表明同意該等
      傳聞證據可作為證據；或於言詞辯論終結前未聲明異議，
      基於尊重當事人對傳聞證據之處分權，及證據資料愈豐富
      ，愈有助於真實發見之理念，且強化言詞辯論主義，使訴
      訟程序得以順暢進行，上開傳聞證據亦均具有證據能力。
      本案所引用之供述證據，其性質屬於證人於審判外的陳述
      ，而為傳聞證據，且查無符合刑事訴訟法第159條之1至之
      4等前4條之情形者，原雖無證據能力，然上開供述證據內
      容，業經本院審理時予以提示並告以要旨，且經檢察官及
      被告表示意見。當事人已知上述供述證據乃傳聞證據，且
      均未於言詞辯論終結前，對該內容異議，依上開規定，已
      擬制同意其有證據能力，本院審酌上開供述證據作成時，
      並無人情施壓或干擾，亦無不當取供之情形，認為以之作
      為本案之證據亦屬適當，而有證據能力。
（二）除法律另有規定外，實施刑事訴訟程序之公務員因違背法
      定程序取得之證據，其有無證據能力之認定，應審酌人權
      保障及公共利益之均衡維護，刑事訴訟法第158之4定有明
      文。本案所引用之非供述證據，並無證據證明係實施刑事
      訴訟程序之公務員違背法定程序所取得，自應認均具有證
      據能力。
二、認定犯罪事實的證據及理由：
（一）訊據被告戊○○坦承確有向臺灣銀行埔里分行申請開立帳
      號000000000000號帳戶及向埔里郵局申請開立帳號000000
      00000000號帳戶，惟矢口否認有為上揭犯行，辯稱：伊已
      經有3、4年未使用上開2個帳戶，最後 1次使用該2個帳戶
      後，每個帳戶裡面的款項都不到100元，伊將該2個帳戶的
      存摺、提款卡、印章放在以前位於臺中市○○○路的租屋
      處，並於97年間搬離該租屋處，故不知道該帳戶是在什麼
      時間、地點遺失，直到警察到伊的公司說伊被通緝，伊才
      知道該2個帳戶的存摺、提款卡、印章不見，且被詐欺取
      財集團利用作為被害人匯款的工具等語。
（二）惟查：
      (一)上開臺灣銀行埔里分行及埔里郵局的存摺、提款卡，確
        係被告交付他人，任由他人作為詐欺取財犯罪供被害人
        匯款使用：
        1.被告前辯稱自己已經有3、4年未曾使用臺灣銀行埔里
          分行及埔里郵局帳戶等語，然被告迄至 96年8月20日
          止，仍有使用其埔里郵局帳戶之交易紀錄等情，有中
          華郵政股份有限公司南投郵局97年7月23日營字第097
          0200657 號函附被告埔里郵局帳戶開戶資料及歷史交
          易清單（詳臺灣南投地方法院檢察署97年度偵緝字第
          152號偵查卷第 25至31頁）在卷可稽，經本院質疑何
          以其埔里郵局帳戶於 96年8月間，仍有密集使用之交
          易紀錄，被告始改稱上開使用紀錄，有的是與網友買
          賣網路遊戲的遊戲點數，有的是伊沒有錢的時候，跟
          弟弟借錢，伊的弟弟以自動櫃員機轉帳給伊等語，顯
          然被告迄至 96年8月20日止，仍有使用埔里郵局帳戶
          的紀錄，並無被告所言上開2個帳戶已有 3、4年未使
          用，致忽略其存在之情形。是縱依被告所言，其係將
          上開 2個帳戶存摺、提款卡及印章，同時放置在臺中
          市○○○路的租屋處，並於97年間搬離該址，其會因
          此而完全忽略上開 2個帳戶的存在，以致未能及時發
          現該2個帳戶遺失，已非無疑。
        2.被害人甲○○等 4人因遭詐欺取財集團所騙，而匯入
          被告臺灣銀行埔里分行及埔里郵局帳戶內的款項，事
          後均遭詐欺取財集團透過自動櫃員機，以提款卡提領
          出詐得的款項，有上開 2個帳戶交易紀錄存卷可證。
          被告既自承其上開 2個帳戶的提款卡密碼，並未透露
          給他人知道，而該2個帳戶的提款卡密碼為9位數，是
          使用自己的國民身分證號碼，但是有加以顛倒等語。
          以被告並未同時遺失國民身分證統一編號，他人無從
          得知其國民身分證統一編號，且提款卡密碼又高達 9
          位數等情觀之，若被告確實遺失上開帳戶存摺及提款
          卡，惟取得該存摺及提款卡之人，亦無密碼足供搭配
          而得使用該帳戶及提款卡。反觀本案詐欺取財集團既
          能輕易以提款卡使用被告上開 2個帳戶，顯然知悉被
          告帳戶的提款卡密碼，益見上開 2個帳戶確係被告連
          同存摺、提款卡及密碼交付他人，因而使詐欺取財集
          團得以利用其帳戶作為被害人匯款之工具無訛。
        3.個人帳戶存摺、金融卡及印章等物品，屬極為重要的
          物品，且帳戶資料內載有個人財產狀況，常人亦都會
          妥善保管，以免遺失或個人資料外洩，乃被告竟於多
          次利用埔里郵局帳戶作為其弟弟經濟援助之匯款工具
          後，旋未再加以聞問，迄至其帳戶已於 97年1月間，
          遭到詐欺取財集團使用，猶仍不知情，且未辦理帳戶
          掛失或失竊報案之動作，迄至97年7月2日為警方緝獲
          之際，始知悉 2個帳戶存摺、提款卡及印章遺失，顯
          然並不合理，且難以採信。
        4.以目前詐欺取財集團輕易即得價購人頭帳戶，並順利
          使用人頭帳戶供被害人匯入款項後而提領款項，渠等
          實無使用他人遺失或失竊帳戶之必要及可能性，更無
          需大費周章去破解他人遺失或失竊帳戶密碼而使用他
          人帳戶之必要。否則若渠等使用他人遺失或失竊的帳
          戶供被害人匯款，而帳戶所有人在發現存摺或提款卡
          遺失之際，隨即辦理掛失手續，詐欺取財集團處心積
          慮詐騙被害人所得之款項，豈非瞬間化為烏有。本案
          之詐欺取財集團既得順利使用被告上開 2個帳戶，顯
          然對該 2個帳戶的密碼知之甚詳，而上開密碼復僅被
          告個人知情，足見上開 2個帳戶確係被告交給他人，
          而使詐欺取財集團得以使用該 2個帳戶作為被害人匯
          款之工具，其辯稱上開帳戶存摺、提款卡遺失情節，
          乃臨訟飾卸之詞，不足採信。
      (二)甲○○、丙○○、丁○○、己○○確係遭到詐欺取財集
        團詐騙財物，而分別匯款至被告戊○○上開臺灣銀行埔
        里分行及埔里郵局帳戶：
        1.詐欺取財集團成員於97年1月4日17時30分許，撥打電
          話給甲○○，佯稱其之前網路購物的帳戶有問題，若
          不處理將會造成每月扣款，需使用自動櫃員機變更設
          定，致甲○○陷於錯誤，而依對方指示操作自動櫃員
          機，於同日19時許，接續將1萬6927元、1萬8127元匯
          入戊○○上開埔里郵局帳戶等情，業據證人甲○○於
          警詢時證述明確（詳臺灣南投地方法院檢察署97年度
          偵字第1153號偵查卷第7至8頁）。此外，並有中華郵
          政股份有限公司南投郵局97年7月23日營字第0970200
          657 號函附被告埔里郵局帳戶開戶資料及歷史交易清
          單（詳臺灣南投地方法院檢察署97年度偵緝字第 152
          號偵查卷第25至31頁）在卷可稽。
        2.詐欺取財集團成員於97年1月4日17時19分許，佯裝台
          新銀行人員撥打電話給丙○○，誆稱其之前網路購物
          的帳戶有問題，若不處理將會造成每月扣款，需使用
          自動櫃員機變更設定，致丙○○陷於錯誤，而依對方
          指示以英文介面操作郵局自動櫃員機，於同日 19時7
          分許，將 2萬9987元匯入戊○○上開埔里郵局帳戶等
          情，業據證人丙○○於警詢時證述明確（詳臺灣南投
          地方法院檢察署97年度偵字第1153號偵查卷第5至6頁
          ）。此外，並有郵局自動櫃員機交易明細（詳上開偵
          查卷第9頁）、中華郵政股份有限公司南投郵局97年7
          月23日營字第0970200657號函附被告埔里郵局帳戶開
          戶資料及歷史交易清單（詳臺灣南投地方法院檢察署
          97年度偵緝字第 152號偵查卷第25至31頁）存卷可參
          。
        3.詐欺取財集團成員於97年1月4日撥打電話給丁○○，
          佯稱其之前網路購物的帳戶有問題，可使用自動櫃員
          機取消所有約定及非約定之分期，致丁○○陷於錯誤
          ，而依對方指示操作自動櫃員機，於同日19時10分許
          ，將 1萬1698元匯入戊○○上開埔里郵局帳戶等情，
          業據證人丁○○於警詢時證述明確（詳臺灣板橋地方
          法院檢察署 97年度偵字第9418號偵查卷第4頁）。此
          外，並有郵局自動櫃員機交易明細、中華郵政股份有
          限公司南投郵局 97年7月23日營字第0970200657號函
          附被告埔里郵局帳戶開戶資料及歷史交易清單（詳臺
          灣南投地方法院檢察署 97年度偵緝字第152號偵查卷
          第25至31頁）附卷可考。
        4.詐欺取財集團成員於97年1月5日13時30分許，在網路
          聊天室與己○○攀談，佯稱欲與己○○交友，費用為
          5000元，致己○○陷於錯誤，而於同日15時35分許，
          至臺中市○○區○○路2段345號台新銀行自動櫃員機
          ，依對方指示操作自動櫃員機，將4983元匯入被告上
          開臺灣銀行埔里分行帳戶等情，業據證人己○○於警
          詢時證述明確（詳臺中市警察局第五分局警卷第1至2
          頁）。此外，並有臺灣銀行埔里分行 97年1月21日埔
          里營字第 09750000781號函附之被告帳戶開戶資料及
          存摺交易往來明細查詢（詳上開警卷第3至5頁）、台
          新銀行自動櫃員機交易明細表（詳上開警卷第 6頁）
          在卷可證。
      (三)按刑法關於犯罪之故意，係採希望主義，於直接故意，
        須行為人對於構成犯罪之事實，具備明知及有意使其發
        生之兩個要件；於間接故意，須行為人對於構成犯罪之
        事實，具備預見其發生及其發生不違背行為人本意之兩
        個要件（最高法院22年上字第4229號判例參照）。金融
        機構帳戶的存摺及提款卡僅係供使用人作為存款、提款
        、匯款或轉帳之工具，且一般人在正常情況下，均得自
        行向金融機構申請開立帳戶，而領取帳戶存摺及提款卡
        使用，並無任何特定身分之限制。苟非意在將該帳戶作
        為犯罪之不法目的或掩飾真實身分，實無蒐集他人帳戶
        存摺或提款卡之必要。是金融機構帳戶的存摺及提款卡
        ，並無客觀之經濟價值或交換價值。而被告既坦承自己
        確有使用金融機構帳戶，當知持有其存摺、提款卡及密
        碼的人，即可使用其帳戶供人匯入款項及提領款項。顯
        見，被告將前開銀行、郵局帳戶的存摺、提款卡（含密
        碼），交給他人使用之際，已預見詐欺取財集團將藉由
        其帳戶存摺、提款卡，遂行其詐欺取財犯罪之目的，而
        其發生並不違背被告的本意，至為明顯。
      (四)甲○○、丙○○、丁○○、己○○分別係透過電話及網
        路聊天室接洽詐欺取財集團成員，並未直接與歹徒見面
        ，亦未曾見過被告本人，故本案並無任何積極證據證明
        被告係與詐欺取財集團成員，共同基於意圖為自己不法
        所有之犯意聯絡，亦無積極證據證明被告有參與前開詐
        欺取財罪構成要件之行為。被告既僅係以幫助之意思，
        參與詐欺取財罪構成要件以外之行為，自僅成立詐欺取
        財罪之幫助犯，並非共同正犯。
（三）綜上所述，本案事證明確，被告犯行洵堪認定。
三、論罪科刑部分：
（一）論罪部分：
      (一)按刑法上之幫助犯，係指以幫助之意思，對於正犯資以
        助力，而未參與實施犯罪之行為者而言（最高法院49年
        臺上字第77號判例參照）。經查，詐欺取財集團成員基
        於意圖為自己不法所有之犯意聯絡，以佯稱網路購物的
        帳戶有問題，若不處理將會造成每月扣款，需使用自動
        櫃員機變更設定；佯稱網路購物的帳戶有問題，可使用
        自動櫃員機取消所有約定及非約定之分期；佯稱欲為交
        友，惟需繳納費用等，向甲○○、丙○○、丁○○、己○○詐欺取財，致渠等陷於錯誤，而操作自動櫃員機，
        將款項分別匯入被告臺灣銀行埔里分行及埔里郵局帳戶
        ，核該詐欺取財集團成員所為，係犯刑法第339條第1項
        之詐欺取財罪，其先後 4次詐欺取財犯行，犯意各別，
        應分論併罰。而被告雖同時提供其上開臺灣銀行埔里分
        行及埔里郵局帳戶的存摺、提款卡及密碼，供該詐欺取
        財集團以該帳戶作為詐欺取財之匯款工具，然僅係以幫
        助之意思，參與刑法第339條第1項詐欺取財罪構成要件
        以外之行為，且僅有1次的幫助行為，依刑法第30條第1
        項規定，核其所為，係犯同法第339條第1項詐欺取財罪
        之幫助犯，爰依刑法第 30條第2項規定，按正犯之刑減
        輕之，其以1次的幫助行為，而同時觸犯4個幫助詐欺取
        財罪名，係屬想像競合犯，應依刑法第55條前段規定，
        論以1個幫助詐欺取財罪。
      (二)犯罪事實一之（一）、（二）、（三）部分，公訴意旨
        雖未論及，然與起訴部分有裁判上 1罪關係，本為起訴
        效力所及，本院自應併予審理。
（二）科刑部分：
      爰審酌被告戊○○並無任何刑事前案紀錄，有臺灣高等法
      院被告前案紀錄表附卷可稽，堪認其犯案前品行尚佳，並
      斟酌被告將申請之銀行及郵局帳戶存摺、提款卡及密碼，
      提供他人作為犯詐欺取財罪之匯款帳戶，助長犯罪之不良
      風氣，導致犯罪偵查之困難，犯罪動機可議，犯罪行為殊
      屬不當，被告本身並未實際參與詐欺取財之犯行，責難性
      較輕，本案被害人數計有甲○○、丙○○、丁○○、己○○ 4人，惟合計遭詐騙之金額尚非其鉅，被告犯後飾詞辯
      解，難認已有悔意等一切情狀，量處如主文所示之刑，並
      諭知易科罰金之折算標準，以示懲儆。
四、併案退回部分：
（一）併案意旨略以（臺灣南投地方法院檢察署97年度偵字第29
      54號、97年度偵緝字第 151號）：被告戊○○基於幫助他
      人犯詐欺取財罪之不確定故意，於不詳時間、地點，將其
      向臺灣銀行埔里分行申請開立之帳號000000000000號帳戶
      存摺、提款卡等物，出售、租賃或出借與不詳姓名之成年
      人使用，該成年人及其所屬之詐欺取財集團，遂共同基於
      意圖為自己不法所有之犯意聯絡，於96年12月26日15時許
      ，化名「雨珊」於「 080網路聊天室」，向上網對談之乙○佯稱其有從事兼職援交，且邀約見面，迨乙○同意後，
      隨即就有自稱「雨珊」友人之男子，致電乙○表示須確認
      身分，並要求依指示操作自動櫃員機進行轉帳，致乙○陷
      於錯誤，先後於97年1月3日21時26分及同日21時28分，各
      匯款 2萬9979元至被告上開臺灣銀行埔里分行帳戶，因認
      被告另涉犯刑法第30條、第339條第1項之幫助詐欺取財罪
      嫌等語。
（二）併案意旨認定被告戊○○涉犯刑法第30條、第339條第1項
      之幫助詐欺取財罪嫌，係以被害人乙○於警詢時之證述及
      被告上開帳戶之開戶及資金往來明細資料為其論據。訊據
      被告堅詞否認有為上開幫助詐欺取財犯行，辯稱：伊並未
      將上開帳戶交給他人使用，而係在不詳時間、地點遺失等
      語。
（三）按刑事訴訟法第161條第1項規定：檢察官就被告犯罪事實
      ，應負舉證責任，並指出證明之方法。因此，檢察官對於
      起訴之犯罪事實，應負提出證據及說服之實質舉證責任。
      倘其所提出之證據，不足為被告有罪之積極證明，或其指
      出證明之方法，無從說服法院以形成被告有罪之心證，基
      於無罪推定之原則，自應為被告無罪判決之諭知（最高法
      院92年度臺上字第128號判例參照）。經查：
      (一)被告確有將上開臺灣銀行埔里分行的存摺、提款卡交付
        他人，任由他人作為詐欺取財犯罪供被害人匯款使用等
        情，固業如前述，然並非意謂所有匯入被告上開帳戶的
        款項，均係被害人遭到詐欺取財犯罪而匯入的款項，是
        否確為被害人遭到詐騙的款項，自應由檢察官舉證證明
        之。
      (二)被害人乙○於警詢時固陳稱：伊是在96年12月26日15時
        許，在住處上網至「 080聊天室」的台北之夜聊天，有
        位網友說她有在兼職，並留下 MSN給伊，伊因為一時好
        玩，就把她 MSN加入好友，對方說她的名字叫「雨珊」
        ，並邀約伊出來見面。見面之前，有一名男子打電話給
        伊，並自稱是「雨珊」的朋友，說要先確認伊的身分，
        之後便要伊到提款機前查詢資料，要伊說出訊息代碼及
        做轉帳的動作，因伊試了許多次都沒有該名男子所說之
        訊息代碼，主要是要看交易失敗後有無英文字母出現，
        伊向該名男子說沒有，他即問伊是否沒有開通轉帳功能
        ，因伊當時並不清楚有無開通，故認定伊並無開通此功
        能，之後對方要伊把金融卡寄過去，否則他們會賠 200
        多萬元，如果不寄過去，對方要找伊的家人算帳，為了
        伊的家人安全著想，伊就將 1張金融卡（合作金庫）寄
        過去，之後該名男子又以同樣的手法要脅伊，伊匯款 1
        筆金額後，又再將 1張金融卡（臺灣銀行）寄過去等語
        。然經警方要求乙○提供匯款至對方指定帳戶的資料，
        乙○始終無法提供其匯款的相關資料，亦無法明確陳述
        其被詐欺取財或恐嚇取財之款項為何，其是否確實遭到
        詐欺取財集團所騙，已非無疑。參以乙○自稱遭到對方
        威脅而郵寄合作金庫及臺灣銀行的提款卡給對方之陳述
        ，適與一般出售帳戶存摺及提款卡者之辯詞類似，則乙○的角色究係單純的被害者，或係提供帳戶給犯罪集團
        使用之幫助犯，亦非無疑，自難單以其陳述及被告的帳
        戶往來資料，為被告不利之認定，檢察官就此部分所提
        出之證據，既不足為被告有罪之積極證明，其指出證明
        之方法，亦無從說服法院以形成被告有罪之心證，基於
        無罪推定之原則，本應為被告無罪之諭知，然此部分既
        未經檢察官提起公訴，本院無從加以審理，應退回檢察
        官另為適法之處理，末此說明。
據上論斷，依刑事訴訟法第299條第1項前段，刑法第30條、第33
9條第1項、第55條前段、第41條第1項前段，刑法施行法第1條之
1第1項、第2項前段，判決如主文。
中    華    民    國    97    年    10    月    31    日
                  刑事第十三庭  審判長法  官  李  秋  娟
                                      法  官  許  月  馨
                                      法  官  陳  得  利
上正本證明與原本無異。
如不服本判決，應於收受送達後10日內向本院提出上訴書狀（應
敘述具體理由並附繕本）。
上訴書狀如未敘述理由，應於上訴期間屆滿後20日內補提理由書
於本院。
                                      書記官  鐘  麗  芳
中    華    民    國    97    年    10    月    31    日
附錄本案論罪科刑法條全文：
中華民國刑法第339條第1項
意圖為自己或第三人不法之所有，以詐術使人將本人或第三人之
物交付者，處5年以下有期徒刑、拘役或科或併科1千元以下罰金
。
中華民國刑法施行法第1條之1
中華民國94年1月7日刑法修正施行後，刑法分則編所定罰金之貨
幣單位為新臺幣。
94年1月7日刑法修正時，刑法分則編未修正之條文定有罰金者，
自94年1月7日刑法修正施行後，就其所定數額提高為30倍。但72
年 6月26日至94年1月7日新增或修正之條文，就其所定數額提高
為3倍。


司法院資訊處製作；財團法人民間司法改革基金會備份。
